【裁判字號】    95,親,31
【裁判日期】    950522
【裁判案由】    確認親子關係不存在
【裁判全文】
臺灣雲林地方法院民事判決                95年度親字第31號
原      告  丙○○
被      告  乙○○
兼  上一人
法定代理人  甲○○
上列當事人間請求確認親子關係不存在事件，於95年05月10日辯
論終結，本院判決如下：
    主  文
原告之訴駁回。
訴訟費用由原告負擔。
    事實及理由
甲、原告主張：
    原告與大陸地區人民甲○○即被告於民國89年11月17日在大
    陸結婚，嗣於89年12月04日申請結婚登記，婚後被告甲○○
    於90年07月01日產下一子即被告乙○○，受婚生推定為原告
    與被告甲○○之婚生子。嗣經原告委託成大醫院婦產部優生
    保健科進行DNA親子血緣關係鑑定結果，原告與被告乙○○
    間應不存在血緣關係。而且被告甲○○與原告吵架時，曾說
    小孩是他在大陸與別人的，不是原告的，所以原告去驗DNA
    ，才知道被告乙○○不是原告的小孩，為此，依民事訴訟法
    第247條之規定，提起確認親子關係不存在之訴等語，並聲
    明：一、確認原告與被告乙○○間父子關係不存在。二、訴
    訟費用由被告負擔。
乙、被告抗辯：
    被告甲○○之前在大陸另有男朋友，原告去大陸談婚事時，
    被告甲○○見原告老實，才同意結婚，結婚的時候，被告甲
    ○○不知道有懷孕的事，被告甲○○與原告在大陸地區辦完
    手續前就有同居的行為。被告甲○○沒有跟原告嗆聲說乙○
    ○不是原告的孩子，原告所以去驗DNA，是因被告甲○○對
    小叔提起家暴事件後，小叔才帶原告及小孩乙○○去驗DNA
    ，小叔打被告甲○○的時候，就說他懷疑乙○○不是原告的
    孩子，被告甲○○希望能再驗一次DNA等語置辯。
丙、本院判斷：
一、原告主張其與被告甲○○於89年11月17日結婚，現婚姻關係
    存續中，婚後被告甲○○於90年07月01日產下一子即被告乙
    ○○之事實，已據原告提出戶籍謄本為證，此部分復為被告
    所不否認，自堪信原告主張為真實。
二、按妻之受胎，係在婚姻關係存續中者，推定其所生子女為婚
    生子女。所謂受胎期間，係指從子女出生日回溯第181日起
    至第302日止，民法第1063條第1項、第1062條第1項分別定
    有明文。本件原告與被告甲○○於89年11月17日結婚，被告
    乙○○係於90年07月01日出生，依上開規定計算，其受胎期
    間為90年01月02日至89年09月03日。因此，被告甲○○受胎
    懷孕乙○○期間，係在原告與被告甲○○之婚姻關係存續中
    ，至為明確。依上開法律規定，推定被告乙○○為原告之婚
    生子。
三、又妻之受胎，係在婚姻關係存續中者，推定其所生子女為婚
    生子女；前項推定，如夫妻之一方能證明妻非自夫受胎者，
    得提起否認之訴。但應於知悉子女出生之日起，一年內為之
    。民法第1063條第1項、第2項定有明文。而受婚生推定之子
    女，如未依同法條第2項之規定提起否認之訴、或已逾一年
    之除斥期間、或雖提起而未受有勝訴之確定判決，則該子女
    在法律上不能不認為夫之婚生子女，無論何人，皆不得為反
    對之主張，亦不得再提起確認親子關係不存在之訴推翻。
四、本件原告知悉被告乙○○於90年07月01日出生之事實，並不
    否認，並有戶籍謄本可證。雖原告於95年04月18日與乙○○
    驗DNA後，始知悉被告乙○○與原告並無血緣關係，依上開
    規定，已逾知悉該子女出生之日起，一年內提起否認子女之
    除斥期間。再者，對於親子關係本應提起否認之訴救濟之事
    件，不得以確認親子關係存否之訴為之。因此，原告對於婚
    生子乙○○、及配偶甲○○提起確認之訴，確認原告與乙○
    ○父子關係不存在之訴，亦有未合。是原告提起本件確認之
    訴，於法不合，應予駁回。
丁、本件事證已經明確，被告請求再驗DNA部分，核與判決認定
    基礎無關，併予敘明。
戊、訴訟費用負擔的依據：民事訴訟法第78條。
中    華    民    國    95    年    5     月    22    日
                    家事庭法  官  林秋火
以上正本係照原本作成
如對本判決上訴，應於判決送達後20日內向本院提出上訴狀。（
須附繕本，並繳納上訴裁判費新台幣4500元）
中    華    民    國    95    年    5     月    22    日
                          書記官  張瑛瑢


司法院資訊處製作；財團法人民間司法改革基金會備份。
